# 请教陈版，关于对子公司持股比例变动权益项目重新分配

提问人：yinpopo123 时间：2020-10-10 09:33:03
陈版，你好。之前看了一些您的回复。
如下:在不丧失控制权的前提下，发生权益比例的相对变动(包括收购少数股权和处置子公司部分股 权)时，对其他综合收益均应同步进行重新分配，而不仅仅限于在持股比例下降的情况下。
我还有些需要补充咨询的，在不丧失控制权情况下持股比例变动，除了其他综合收益可以重新分配外，“资本公积-其他资本公积”项目是否也可以重新分配？此处暂时没找到准则规定，请陈版解答，感谢！！

回答人：chenyiwei
“资本公积——其他资本公积”实务中常见两种情形：
1 、由权益结算的股份支付形成，在等待期尚未结束时的暂时挂账项目，这属于激励对象的资本性投入，不属于综合收益性质，因此不涉及重新分配问题。
2 、由权益法核算的长期股权投资的被投资企业除净利润、其他综合收益以外的其他权益变动中本企业所享有的份额形成，这种资本公积仅对应于对合营、联营企业的长期股权投资，而一旦合营、联营企业变为子公司，在合并报表层面属于跨越会计处理界线，需对其转入损益处理，不会继续带到购买日后的合并报表中来，因此在不丧失对子公司的控制权的前提下的权益相对变动交易不会涉及到这类资本公积的变动。